【裁判字號】    99,建小上,1
【裁判日期】    990430
【裁判案由】    給付工程款
【裁判全文】
臺灣高雄地方法院民事裁定             99年度建小上字第1號
上  訴  人  乙○○
被上訴人    甲○○
上列當事人間請求給付工程款事件，上訴人對於民國99年1 月8
日本院98年度雄小字第2824號第一審判決提起上訴，本院裁定如
下：
    主    文
上訴駁回。
第二審訴訟費用新臺幣壹仟伍佰元由上訴人負擔。
    理    由
一、按對於小額程式第一審判決之上訴，非以其違背法令為理由
    ，不得為之；又上訴狀內應記載上訴理由，表明下列各款事
    項：（一）原判決所違背之法令及其具體內容；（二）依訴
    訟資料可認為原判決有違背法令之具體事實，民事訴訟法第
    436 條之24第2 項、第436 條之25分別定有明文。所謂判決
    違背法令，依同法第468 條規定，係指判決不適用法規或適
    用不當者而言；而有同法第469 條第1 款至第5 款所列情形
    之一者，為判決當然違背法令。依上開規定，當事人提起上
    訴如以小額程式第一審判決有不適用法規或適用法規不當為
    上訴理由時，其上訴狀或理由書應有具體之指摘，並揭示該
    法規之條項或其內容，若係成文法以外之法則，應揭示該法
    則之旨趣，倘為司法院解釋或最高法院之判例，則應揭示該
    判解之字號或其內容，如依民事訴訟法第469 條第1 款至第
    5 款所列情形為理由時，其上訴狀或理由書應揭示合於該條
    款之事實，上訴狀或理由書如未依此項方法表明者，即難認
    為已對小額程式第一審判決之違背法令有具體之指摘，其上
    訴自難認為合法（最高法院71年度臺上字第314 號判例意旨
    參照）。次按上訴人雖提出上訴理由書，然其理由書未具體
    指摘原判決有何違背法令之內容及事實，即不具備表明上訴
    理由之程式，雖原第一審法院未依民事訴訟法第436 之32第
    2 項準用同法第471 條第1 項之規定，裁定駁回上訴，而將
    訴訟卷宗送交第二審法院，即應由第二審法院裁定駁回其上
    訴（最高法院73年度第2 次民事庭庭長會議決議參照）。
二、上訴意旨略以：上訴人所有坐落門牌號碼高雄市○○區○○
    街399 號建物（下稱系爭房屋）樓頂發生漏水現象，上訴人
    經由訴外人鄭鴻文介紹，而與被上訴人約定由其施作頂樓防
    水工程，惟第一次施工未解決漏水問題；嗣上訴人請求被上
    訴人配合施作進行第二次施工，惟第二次施工前被上訴人並
    未告知施工費用，迨施工完畢始報價3 萬元，然上訴人請被
    上訴人提供施工明細、收據，均為上訴人所拒，顯不合理。
    再者，系爭房屋施工後仍然漏水，上訴人請求被上訴人再度
    配合施作，亦遭拒絕，爰依法提起上訴等語。
三、經查，依上訴人之上開上訴意旨，並未具體指明原審判決有
    如何不適用法規或適用法規不當，或有民事訴訟法第469 條
    第1 款至第5 款所稱當然違背法令之情事，及符合該條款要
    件之具體事實。自難認其已合法表明上訴理由，依首揭法條
    規定之說明，應認其上訴為不合法。
四、復按於小額訴訟之上訴程式，法院為訴訟費用之裁判時，應
    確定其費用額，民事訴訟法第436 條之19第1 項、第436 條
    之32第1 項定有明文。本件第二審裁判費用為1,500 元，應
    由上訴人負擔，爰併為裁定如主文第二項所示。
五、據上論結，本件上訴為不合法，依民事訴訟法第436 之32第
    1 項、第2 項、第436 條之19第1 項、第444 條第1 項前段
    、第95條、第78條，裁定如主文。
中    華    民    國    99    年    4     月    30    日
                  民事第四庭  審判長法  官  黃宏欽
                                    法  官  楊淑儀
                                    法  官  郭文通
以上正本係照原本作成
本裁定不得抗告
中    華    民    國    99    年    4     月    30    日
                                    書記官  黃琬婷

司法院資訊處製作；財團法人民間司法改革基金會備份。
